# 同一控制下，孙公司的股份支付在集团层面抵消问题

提问人：wx_6160292c64e2 时间：2022-03-09 19:23:46
请问陈版和各位大神，
背景： 2020 年，A公司是母公司，B公司子公司，C公司也是子公司。 2021 年年末，B公司现金购买C公司股份，形成同一控制下企业合并。C公司存在集团内授予A公司股份，账面借：管理费用 贷：资本公积 。
问题：B公司的合并报表，已经把C公司的资本公积抵消完，那A公司对C公司因为股份支付确认的长投，如何抵消呢，岂不是无法抵消了？？

回答人：chenyiwei
由于B合并C为同一控制下合并，B的合并报表需追溯重述，因此对于C历史上以A的股份为标的的股份支付，B在其合并报表中继续作为权益结算股份支付进行处理，确认管理费用和资本公积。这里的资本公积明细科目是“其他资本公积”，且与管理费用有对应关系，故在实际操作中应和C的留存收益一样足额恢复。这种情况下合并报表层面资本公积（资本溢价或股本溢价）出现负数是完全可以接受的。

提问人：RainLXSX 时间：2022-04-14 15:54:56
陈老师您好，子公司存在股份支付，母公司报告披露时，需要按子公司的金额乘以持股比例么？

回答人：chenyiwei
母公司披露的股份支付费用金额仍按100%计算，不扣除归属于少数股东的费用。

提问人：RainLXSX 时间：2022-06-14 10:28:07
陈老师您好，目前上市公司可以投资设立（控股）财务公司么？

回答人：chenyiwei
例如宝钢集团财务公司就是宝钢股份的子公司。